# 求教陈版主，关于联通数据专线合同是否为租赁

提问人：wangjiao0451 时间：2021-12-15 16:45:10
业务背景：
甲公司与联通公司签订一份租期 5 年合同，租赁一条SDH或MSTP（电路）用以连接不同基站，合同信息如下：写明是专线电路租赁；该电路只能传输与甲公司自身业务有关信息，不得将自己租用的或租用后分割的电路转租给第三方；保证甲公司电路端对端可用率达到99.9%；联通公司负责线路维护。
同时，与公司业务人员了解到，该线路是分线连接主线。分线为专线，用以连接甲公司基站与联通公司主线。主线为共用线路，联通公司更换主线路不需要告知甲公司，只需保证甲公司电路端对端可用率达到99.9%。
我们查询了一下关于联通数字专线业务的官方解释，即：中国联通国内专线业务（Domestic Private Leased Circuit，简称DPLC）是通过采用DWDM和SDH传输技术构建、通过联通骨干传输网以及宽带城域网资源，为客户提供可承载数据，多带宽选择的端到端的国内数字电路连接。满足客户在两个办公节点之间以及总部和各分支节点之间组建数据专用通信网络的需求。
我们参考《企业会计准则及应用指南》（二）已识别资产中的案例
【例 2 】情形 1 ：甲公司（客户）与乙公司（公用设施公司）签订了一份为期 15 年的合同，以取得连接 A、B 城市光缆中三条指定的物理上可区分的光纤使用权。若光纤损坏，乙公司应负贵修理和维护。乙公司拥有额外的光纤，但仅可因修理、维护或故障等原因替换指定给甲公司使用的光纤。
分析：情形 1 下，合同明确指定了三条光纤，并且这些光纤与光缆中的其他光纤在物理上可区分、乙公司不可因修理、维护或故障以外的原因替换光纤、因此情形 1 中存在三条已识别光纤。
结合应用指南分析：
虽然合同只提及专线使用权，但结合业务实质，由于专线要与主线连接，且主线并非甲公司指定线路，甲公司只是获得了专线线路的全部使用权，并非主线全部使用权，且主线更换线路不需要告知甲公司，就整个线路而言，主线不属于已识别资产，故主线判定不适用新租赁准则；专线线路与应用指南中的案例类似，但是未提及光纤是否联通公司可随意替换。
问题：联通数据专线业务是否需要拆分主线和专线，分别考虑是否符合租赁准则？
若需拆分，主线由于受联通控制，属于提供数据传输服务，不属于租赁，专线由于是主线端口与专线端口相连，可理解为可识别资产，且在一定期间有控制权，属于租赁准则。但主线和专线金额无法拆分，是否可将专线和主线都作为租赁，按合同金额折算确认一项使用权资产？

回答人：chenyiwei
这是一个整体的服务，人为拆分主线和专线不符合新租赁准则关于租赁分拆的条件规定，因此主线和专线只能作为一个整体看待，即整体上无已识别资产，故不属于租赁。